【裁判字號】    89,訴,700
【裁判日期】    900412
【裁判案由】    違反毒品危害防制條例
【裁判全文】
臺灣基隆地方法院刑事判決                          八十九年度訴字第七號
    公  訴  人  臺灣基隆地方法院檢察署檢察官
    被      告  甲○○
右列被告因違反毒品危害防制條例案件，經檢察官提起公訴（八十九年度毒偵字第二
一三六號）及移送併辦（九十年度毒偵字第一九０號），本院判決如左：
    主  文
甲○○連續施用第一級毒品，累犯，處有期徒刑捌月，扣案之海洛因毛重零點貳公克
（驗餘淨重零點零捌公克）沒收銷燬之、注射針筒貳支沒收之；又連續施用第二級毒
品，累犯，處有期徒刑陸月，扣案含安非他命殘渣之玻璃管壹支及塑膠袋壹只、安非
他命毛重肆點肆公克（驗餘淨重參點柒公克）沒收銷燬之、分裝吸管貳支、吸食器壹
組、分裝袋捌只均沒收之。應執行有期徒刑壹年，扣案之海洛因毛重零點貳公克（驗
餘淨重零點零捌公克）、含安非他命殘渣之玻璃管壹支及塑膠袋壹只、安非他命毛重
肆點肆公克（驗餘淨重參點柒公克）均沒收銷燬之，扣案注射針筒貳支、分裝吸管貳
支、吸食器壹組、分裝袋捌只均沒收之。
    事  實
一、甲○○前於民國八十六年間，因違反麻醉藥品管理條例案件，經台灣台北地方法
    院判處有期徒刑肆月確定，甫於八十七年九月二十日執行完畢。甲○○再於八十
    七、八十八年間，因施用第二級毒品安非他命，經台灣板橋地方法院及本院先後
    二次分別以八十七年度毒聲字第三一二七號、八十八年度毒聲字第一０一八號裁
    定送觀察、勒戒後，認無繼續施用毒品傾向，經台灣板橋地方法院檢察署檢察官
    及台灣基隆地方法院檢察署檢察官分別以八十七年度偵緝字第一一三二號、八十
    八年度偵字第二三００號為不起訴處分確定。詎甲○○猶不知悔改，復基於概括
    犯意，自八十九年十月一日十二時許起至同年十二月三十日採尿時間前二十四小
    時內某時止，連續在其基隆市○○路○段六十九巷三十三號三樓住處及其友人住
    處等處，施用第一級毒品海洛因；又基於概括犯意，自八十九年十月二日七時許
    起至同年十二月二十七日中午止，連續在其前揭住處及基隆市○○路○段老大公
    廟廁所內等處，施用第二級毒品安非他命，先後於八十九年十月二日十二時許及
    同年十二月三十日十四時許，分別在基隆市○○路○段六十九巷三十三號三樓及
    基隆市○○○街五十七號十樓為警查獲，並扣得第一級毒品海洛因毛重０．二公
    克（驗餘淨重０．０八公克）、第二級毒品安非他命毛重四．四公克（驗餘淨重
    三．七公克）、含安非他命殘渣之玻璃管一支、含安非他命殘渣之塑膠袋一只、
    甲○○所有分裝吸管二支、吸食器乙組、分裝袋八只及注射針筒二支等物。
二、案經內政部警政署港務警察所及基隆市警察局第一分局移送台灣基隆地方法院檢
    察署檢察官偵查起訴及函請本院併案審理。
    理  由
一、訊據被告甲○○對於右揭事實，除於八十九年十月一日十二時許施用第一級毒品
    海洛因部分之犯罪事實外，餘均坦承不諱，而被告為警查獲時所採尿液經送檢驗
    結果，呈嗎啡及安非他命陽性反應，有基隆市衛生局基衛六字第一一０一四號檢
    驗成績書、法務部調查局八十九年十一月二十七日（八九）陸（一）字第八九０
    八六九三九號檢驗通知書及基隆市衛生局基衛六字第００三六三號檢驗成績書各
    一紙附卷可稽，復有第二級毒品安非他命毛重四．四公克（驗餘淨重三．七公克
    ）、含安非他命殘渣之玻璃管一支、分裝吸管二支、吸食器乙組、分裝袋八只、
    含安非他命殘渣之塑膠袋一只等物扣案可資佐證，堪認被告自白與事實相符。被
    告雖辯稱伊未於八十九年十月一日十二時許施用第一級毒品海洛因，惟此部分事
    實，有前揭法務部調查局檢驗通知書可稽，並據被告於警訊中坦承不諱，復有第
    一級毒品海洛因毛重０．二公克（驗餘淨重０．０八公克）及注射針筒二支扣案
    可稽，被告所辯顯係卸責之詞，不足採信。再被告於八十七、八十八年間，因施
    用第二級毒品安非他命，經台灣板橋地方法院及本院先後二次分別以八十七年度
    毒聲字第三一二七號、八十八年度毒聲字第一０一八號裁定送觀察、勒戒後，認
    無繼續施用毒品傾向，經台灣板橋地方法院檢察署檢察官及台灣基隆地方法院檢
    察署檢察官分別以八十七年度偵緝字第一一三二號、八十八年度偵字第二三００
    號為不起訴處分確定等情，亦有本院被告全國前案紀錄表乙紙在卷足憑。本案事
    證明確，被告犯行洵堪認定，應依法論科。
二、查海洛因、安非他命係毒品危害防制條例所定之第一級、第二級毒品，此為該條
    例第二條第二項第一款、第二款所明定。又犯毒品危害防制條例第十條施用毒品
    之罪者，檢察官應先將被告送勒戒處所觀察、勒戒，經觀察、勒戒後，無繼續施
用毒品傾向者，應由檢察官為不起訴處分，有繼續施用毒品之傾向者，由檢察官
    聲請法院裁定令入戒治處所施以強制戒治；依前開規定為不起訴處分後，五年內
    再犯施用毒品之罪，經觀察、勒戒後，認有繼續施用毒品之傾向或三犯以上者，
    不適用前開規定，但應由檢察官聲請法院裁定令入戒治處所施以強制戒治，毒品
    危害防制條例第二十條定有明文。本件被告於八十七年、八十八年間，二度因施
    用第二級毒品安非他命案件，經本院於分別裁定送勒戒處所觀察、勒戒及送戒治
    處所戒治後，五年以內因本案而三犯同一法條罪名，已如前述，依毒品危害防制
    條例第二十條第三項規定，自應依法處罰，核被告所為，係犯毒品危害防制條例
    第十條第一項及第二項之施用第一級、第二級毒品罪。其持有第一級毒品海洛因
    及第二級毒品安非他命之低度行為，應各為施用毒品之高度行為所吸收，不另論
    罪。被告先後多次施用第一級毒品、第二級毒品犯行，均時間緊接，方法相同，
    觸犯犯罪構成要件相同之罪名，顯係各基於概括之犯意而為，皆為連續犯，各應
    以一罪論，並加重其刑。所犯施用第一級毒品及施用第二級毒品二罪，犯意各別
    ，行為互殊，應予分論併罰。又被告前於八十六年間，因違反麻醉藥品管理條例
    案件，經台灣台北地方法院判處有期徒刑肆月確定，於八十七年九月二十日執行
    完畢，其於五年以內再犯本件有期徒刑以上之罪，為累犯，應依刑法第四十七條
    規定加重其刑。爰審酌被告施用足以導致精神障礙及生命危險之成癮性藥物及其
    犯罪動機、次數、品行、犯罪後坦承部分犯行之態度等一切情狀，分別量處如主
    文所示之刑，並定其應執行之刑。
三、扣案含安非他命殘渣之玻璃管一支及塑膠袋一只，因所含安非他命量微無從分離
    ，應與海洛因毛重０．二公克（驗餘淨重０．０八公克）、安非他命毛重四．四
    公克（驗餘淨重三．七公克），併依毒品危害防制條例第十八條第一項前段沒收
    銷燬之；至扣案注射針筒二支，被告雖否認係其所有，並辯稱係其女友唐靜茹之
    物，然被告及唐靜茹於警訊中均供稱前開注射針筒為被告甲○○所有，復參以前
    述被告於為警查獲前，確曾施用第一級毒品海洛因乙情，益徵被告前開所辯不可
    採信，該注射針筒與扣案分裝吸管二支、吸食器乙組、分裝袋八只，均為被告所
    有供施用毒品之物，應依法併予宣告沒收。
據上論斷，應依刑事訴訟法第二百九十九條第一項前段，毒品危害防制條例第十條第
第一項、二項、第二十條第三項、第十八條第一項前段，刑法第十一條前段、第五十
六條、第四十七條、第五十一條第五款、第三十八條第一項第二款，判決如主文。
本案經檢察官周慶華到庭執行職務
中      華      民      國     九十     年      四      月     十二     日
                                    臺灣基隆地方法院刑事第三庭
                                            法  官  姚 貴 美
右正本證明與原本無異。
對於本件判決如有不服，應於收受送達後十日內，向本院提出上訴書狀，上訴於臺灣
高等法院，並按他造當事人之人數附具繕本。
                                            書記官  明 祖 斌
中      華      民      國     九十     年      四      月     二十     日
附錄論罪法條
毒品危害防條制第十條第一項、第二項：
施用第一級毒品者，處六月以上五年以下有期徒刑。
施用第二級毒品者，處三年以下有期徒刑。


司法院資訊處製作；財團法人民間司法改革基金會備份。
